臺灣板橋地方法院交通法庭裁定　　　　94年度交聲字第1649號
原處分機關　臺北市交通事件裁決所
異　議　人　甲○○
上列異議人因不服原處分機關於民國91年10月29日所為北市裁四
字第裁22-COA001294、裁22-1A650303 、裁22-1A0000000、裁22
-1A 000000 0、裁22-1A0000000、裁221A0000000 、裁22-1A000
0000、裁22-1A0000000、裁22-1A0000000、裁22-1A0000000、裁
22- A3Q105815 、裁22-1A0000000、裁22-1A0000000、裁22-1A0
000000、裁22-1A0000000、裁22-1A0000000、裁22-1A0000000、
裁22- 1A0000000 、裁22-1A0000000、裁22-1A0000000、裁22-1
A000000 0 、裁22-1A0000000、裁22-1A0000000、裁22-1A00000
00、裁22- 1A0000000 、裁22-1A0000000、裁22-1A0000000、裁
22-1A00000 00 、裁22-1A0000000、裁22-1A0000000、裁22-1A0
000000、裁22 -1A0000000 、裁22-1A0000000、裁22-1A0000000
、裁22-1A00000 00 、裁22-1A0000000、裁22-1A0000000、裁22
-1A0000000、裁22-1A0000000、裁22-1A0000000、裁22-1A00000
00、裁22-1A00000 00 、裁22-1A0000000、裁22-1A0000000、裁
22-1A0000000、裁22 -1A0000000 、裁22-1A0000000、裁22-1A0
000000、裁22-1A00000 00 、裁22-1A0000000、裁22-1A0000000
、裁22-1A0000000、裁22 -1A0000000 、裁22-1A0000000、裁22
-AG0000000、裁22-A000000 00 、裁22-1A0000000、裁22-1A000
0000、裁22-1A0000000、裁22-1A0000000、裁22-1A0000000、裁
22-1A0000000、裁22-1A00000 00 、裁22-1A0000000、裁22-1A0
000000、裁22-1A0000000、裁22 -1A0000000 、裁22-1A0000000
、裁22-1A0000000、裁22-1A00000 00 、裁22-1A0000000、裁22
-1A0000000、裁22-1A0000000、裁22 -1A0000000 、裁22-AM000
0000、裁22-1A0000000、裁22-A000000 00 、裁22-1A0000000、
裁22-1A0000000、裁22-1A0000000、裁22-1A0000000、裁22-1A0
000000、裁22-1A0000000、裁22-1A00000 00 、裁22-1A0000000
、裁22-1A0000000、裁22-1A0000000、裁22 -1A0000000 、裁22
-1A0000000、裁22-AN0000000、裁22-1A00000 00 、裁22-1A000
0000、裁22-1A0000000、裁22-1A0000000、裁22 -1A0000000 、
裁22-1A0000000、裁22-1A0000000、裁22-1A00000 00 、裁22-A
B0000000、裁22-1A0000000、裁22-1A0000000、裁22-1A0000000
、裁22-AQ0000000、裁22-1A0000000、裁22-1A00000 00 、裁22
-1A0000000、裁22-ABV787166號違反道路交通管理事件裁決書，
經聲明異議，本院裁定如左：
    主  文
異議駁回。
    理  由
一、本件聲明異議意旨詳如附件聲明異議狀所載。
二、按受處分人，不服第八條主管機關所為之處罰，得於接到裁
    決書之翌日起20日內，向管轄地方法院聲明異議，道路交通
    管理處罰條例第八十七條第一項定有明文。
三、經查：本件受處分人即異議人因上開違反道路交通管理處罰
    條例事件，業據原處分機關於民國91年10月29日所為北市裁
    四字第裁22-COA001294、裁22-1A650303、裁22-1A 0000000
    、裁22-1A0000000、裁22-1A0000000、裁221A00000 00、裁
    22-1A 0000000、裁22-1A0000000、裁22-1A0000000、裁22-
    1A0000 000、裁22-A3Q105815、裁22-1A0000000、裁22-1A0
    000000、裁22-1A0000000、裁22-1A0000000、裁22-1A00000
    00、裁22-1A0000000、裁22-1A0000000、裁22-1A0000000、
    裁22-1 A0000000、裁22-1A0000000、裁22-1A0000000、裁
    22-1A000 0000、裁22-1A0000000、裁22-1A0000000、裁22-
    1A0000000、裁22-1A0000000、裁22-1A0000000、裁22-1A00
    00000、裁22-1A0000000、裁22-1A0000000、裁22-1A000000
    0、裁22-1A0000000、裁22-1A0000000、裁22-1A0000000、
    裁22-1A0000000、裁22-1A0000000、裁22-1A0000000、裁22
    -1A0000000、裁22-1A0000000、裁22-1A0000000、裁22-1A0
    000000、裁22-1A0000000、裁22-1A0000000、裁22-1A00000
    00、裁22-1A0000000、裁22-1A0000000、裁22-1A0000000、
    裁22-1A0000000、裁22-1A0000000、裁22-1A0000000、裁22
    -1A0000000、裁22-1A0000000、裁22-1A0000000、裁22-AG0
    000000、裁22-A00000000、裁22-1A0000000、裁22-1A00000
    00、裁22-1A0000000、裁22-1A0000000、裁22-1A0000000、
    裁22-1A0000000、裁22-1A0000000、裁22-1A0000000、裁22
    -1A0000000、裁22-1A0000000、裁22-1A0000000、裁22-1A0
    000000、裁22-1A0000000、裁22-1A0000000、裁22-1A00000
    00、裁22-1A0000000、裁22-1A0000000、裁22-1A0000000、
    裁22-AM0000000、裁22-1A0000000、裁22-A00000000、裁22
    -1A0000000、裁22-1A0000000、裁22-1A0000000、裁22-1A0
    000000、裁22-1A0000000、裁22-1A0000000、裁22-1A00000
    00、裁22-1A0000000、裁22-1A0000000、裁22-1A0000000、
    裁22-1A0000000、裁22-1A0000000、裁22-AN0000000、裁22
    -1A0000000、裁22-1A0000000、裁22-1A0000000、裁22-1A0
    000000、裁22-1A0000000、裁22-1A0000000、裁22-1A00000
    00、裁22-1A0000000、裁22-AB0000000、裁22-1A0000000、
    裁22-1A0000000、裁22-1A0000000、裁22-AQ0000000、裁22
    -1A0000000、裁22-1A0000000、裁22-1A0000000、裁22-ABV
    787166號違反道路交通管理事件裁決書計107 紙可佐，是異
    議人本件違規之情節，應堪認定。
四、本件異議人向本院聲明異議，無非以未收到違規通知單、裁
    決書為由，不服原處分機關上開計107 紙之裁決處分，然查
    ：原處分機關先以掛號郵寄送達91年8 月22日北市裁四字第
    09141707900 號函暨違規查詢表，至異議人「台北縣中和市
    ○○路106 巷10之1 號」戶籍地址，於91年8 月26日經異議
    人本人親自簽名收受；復將上開違反道路交通管理事件裁決
    書計107 紙，於91年11月11日亦以掛號郵寄方式送達異議人
    上址，由其有辨別事理能力之同居人即異議人之父鄒永宗持
    用其配偶鄒王照（即異議人之母）之印章收受，並於送達證
    書收件回執收受欄中註記「父親代」且蓋用異議人之母鄒王
    照之印文，雖異議人之父鄒永宗已於92年6 月23日死亡，並
    於同年7 月2 日辦理除戶登記，然於原處分機關送達裁決書
    當時，已經異議人之父鄒永宗代為收受在案，自屬合法之補
    充送達程序，而有法律上送達之效力，此有鄒永宗除戶資料
    查詢結果、原處分機關掛號郵件收件回執影本2 紙，在卷可
    稽，是本件異議人辯稱其「本人」未收受上開107 件裁決書
    云云，顯無可採。茲本件異議人既已於91年11月11日收受原
    處分機關裁決書後，竟遲至94年8 月31日始向原處分機關提
    出上開計107 紙違反道路交通管理事件裁決書之聲明異議，
    再經轉送本院審理，揆諸上開法條之規定，顯已逾20日之不
    變期間，故本件異議人就上開計107 紙違反道路交通管理事
    件裁決書之聲明異議，均不合法，應予駁回。
五、據上論斷，應依道路交通案件處理辦法第18條前段，裁定如
    主文。
中　　華　　民　　國　　94　　年　　9 　　月    19    日
                    交通法庭  法　官  林 晏 鵬
右正本證明與原本無異如不服本裁定
應於送達後五日內向本院提出抗告狀
                              書記官  陳 君 偉
中　　華　　民　　國　　94　　年　　9 　　月　　19　　日
